最高法院刑事判決
                                   111年度台上字第4681號
上  訴  人  張宏偉                     


上列上訴人因違反毒品危害防制條例等罪案件，不服臺灣高等法
院臺中分院中華民國111年6月22日第二審判決（111年度上訴字
第920號，起訴案號：臺灣苗栗地方檢察署110年度偵字第2381、
3465、3907號），提起上訴，本院判決如下：
    主  文
上訴駁回。
    理  由
一、按刑事訴訟法第377條規定，上訴於第三審法院，非以判決
    違背法令為理由，不得為之。是提起第三審上訴，應以原判
    決違背法令為理由，係屬法定要件。如果上訴理由書狀並未
    依據卷內訴訟資料，具體指摘原判決不適用何種法則或如何
    適用不當，或所指摘原判決違法情事，顯與法律規定得為第
    三審上訴理由之違法情形不相適合時，均應認其上訴為違背
    法律上之程式，予以駁回。至於原判決究竟有無違法，與上
    訴是否以違法為理由，係屬二事。
二、本件原審經審理結果，認為上訴人張宏偉有如其判決附表（
    下稱附表）一編號1至21所示之販賣第二級毒品甲基安非他
    命及附表二編號1至14所示之轉讓禁藥等犯罪事實，因而維
    持第一審關於論處上訴人單獨販賣第二級毒品20罪、共同販
    賣第二級毒品1罪及轉讓禁藥共14罪罪刑，及諭知相關沒收
    、追徵並定其應執行刑部分之判決，駁回上訴人在第二審之
    上訴，已詳敘調查、取捨證據之結果及憑以認定犯罪事實之
    心證理由。上訴人不服，提起上訴。
三、取捨證據及認定事實，乃事實審法院職權之行使，倘其採證
    認事暨對證據證明力所為之判斷，不悖於通常一般人日常生
    活之經驗，又未違背客觀上所認為確實之定則，並已敘明其
    何以為此判斷之心證理由者，即不能任意指為違法。又毒品
    危害防制條例第17條第1項所謂「供出毒品來源，因而查獲
    其他正犯或共犯者」，係指行為人供出其本案犯行之毒品來
    源而言，亦即須供出之毒品來源與行為人被訴定罪之該犯行
    有直接關聯，且因而使檢、警偵查人員查獲其他正犯或共犯
    者，始得適用該規定減免其刑。若無足認為係與本案被訴犯
    行具有關聯性之毒品來源，或未因而查獲其他正犯或共犯者
    ，即難認與該條項減免其刑規定之要件相合。原判決綜合卷
    內相關資料，說明上訴人雖於警詢時向警察供出其毒品之來
    源分別為邱得宬及吳載俊（即吳益宏）等語，然警察並未因
    此而查獲吳載俊，至於邱得宬雖遭警察查獲涉嫌販賣第二級
    毒品未遂，但此係上訴人配合警察向邱得宬訛稱有意購買甲
    基安非他命，誘使邱得宬上當應允販賣，警察因此查獲邱得
    宬，此有苗栗縣警察局大湖分局函文及臺灣苗栗地方檢察署
    109年度偵字第4394號起訴書可憑，惟就時序先後及因果關
    係而言，難認係因上訴人具體陳述邱得宬為其本案犯罪之毒
    品來源，使犯罪檢察或調查機關得據以對邱得宬發動偵查或
    調查並進而查獲，自無從適用毒品危害防制條例第17條第 1
    項規定減輕或免除其刑等旨，已詳述其證據取捨及判斷之理
    由（詳見原判決第8頁第13行至第9頁第21行），俱有卷內相
    關證據資料可佐，經核於法無違。本件上訴人上訴意旨猶執
    陳詞辯稱其已供出本案犯罪之毒品來源，乃原判決未予減免
    其刑，殊有不當云云，自非依據卷內資料具體指摘原判決究
    有如何不適用法則或適用不當之情形，徒就原審採證認事職
    權之適法行使，任意指摘，自不足據以辨認原判決已具備違
    背法令之形式。揆諸前揭規定及說明，其上訴為違背法律上
    之程式，應予駁回。
據上論結，應依刑事訴訟法第395條前段，判決如主文。
中　　華　　民　　國　　111 　年　　10　　月　　12　　日
                  刑事第九庭審判長法  官  蔡　彩　貞
                                  法  官  梁　宏　哲
                                  法  官  莊　松　泉
                                  法  官  林　庚　棟
                                  法  官  周　盈　文
本件正本證明與原本無異
                                  書記官
中　　華　　民　　國　　111 　年　　10　　月　　20　　日